臺灣臺北地方法院民事裁定　　　　　　　　96年度抗字第26號
抗　告　人　甲天下通運有限公司
法定代理人　乙○○
相　對　人　第一商業銀行股份有限公司
法定代理人　甲○○
上列抗告人因本票裁定准許強制執行事件，對於民國95年11月23
日本院簡易庭95年度票字第126999號裁定提起抗告，本院裁定如
下：
    主  文
抗告駁回。
抗告費用新臺幣壹仟元由抗告人負擔。
    理  由
一、按執票人向本票發票人行使追索權時，得聲請法院裁定後強
    制執行，票據法第 123條定有明文。次按本票執票人，依票
    據法第 123條規定，聲請法院裁定許可對發票強制執行，係
    屬非訟事件，此項聲請之裁定，及抗告法院之裁定，僅依非
    訟事件程序，以審查強制執行許可與否，並無確定實體上法
    律關係存否之效力，如發票人就票據債務之存否有爭執時，
    應由發票人提起確認之訴，以資解決，最高法院57年台抗字
    第76號判例參照。
二、本件相對人主張：伊執有抗告人與同案相對人張志鴻、莊金
    城於民國93年3月23日共同簽發之本票1紙，內載金額新台幣
    （下同） 2,160,000元，付款地在相對人公司事務所，利息
    按年息20%計算，免除作成拒絕證書，到期日為94年5月30日
    。詎到期經提示僅支付其中部分外，其餘 878,719元均未獲
    付款，為此依票據法第 123條規定聲請裁定就上開金額及依
    約定利率計算之利息許可強制執行等情，業據其提出本票 1
    紙為證，原裁定予已准許，形式上審查尚無不合。抗告意旨
    雖稱：莊金城於93年 3月23日未經抗告人同意，偽刻抗告人
    公司章及負責人乙○○私章，持向相對人借款 2,000,000元
    ，並冒抗告人之名於借款契約書上簽名，另開立以抗告人為
    共同發票人，面額2,160,000元，到期日空白之商業本票一
    紙交付相對人，以為履約保證，並於授權書蓋印及簽名，授
    權相對人或其指定人康和租賃有限公司得視實際狀況隨時填
    載到期日，而相對人承辦放款對保業務之承辦人李順源，於
    承辦本項放款業務時，未依對保程序至抗告人公司辦理對保
    ，亦未以電話向抗告人確認本項借款契約，即於借款契約之
    對保欄核章，嚴重侵害抗告人利益，抗告人直至95年 5月收
    受相對人通知清償債務始得知上情，是抗告人與相對人間從
    無簽訂借款契約，亦未簽發系爭本票，相對人提起本件強制
    執行聲請，應非適法云云。惟縱抗告人所稱屬實，亦係實體
    法上之爭執，依上開說明，非本件非訟程序所得加以審究，
    從而，抗告意旨指摘原裁定不當，求予廢棄，委無理由，應
    予駁回。
三、據上論結，本件抗告為無理由，爰依非訟事件法第 21條第2
    項、第24條第1項、第46條、民事訴訟法第495條之1第1項、
    第449條第1項、第78條，裁定如主文。
中　　華　　民　　國　　96　　年　　2 　　月　　7 　　日
                  民事第五庭    審判長法　官  翁昭蓉
                  　                  法  官  陶亞琴
                                      法  官  胡宏文
正本係照原本作成。
本裁定除以適用法規顯有錯誤為理由，並經本院許可外，不得再
抗告。如提起再抗告，應於收受後10日內委任律師為訴訟代理人
向本院提出再抗告狀。並繳納再抗告費新台幣1,000元。
中　　華　　民　　國　　96　　年　　2 　　月　　7 　　日
                    　　　　　　書記官　曾寶生
